---
title: "EDA SIP"
output:
    html_document:
    df_print: paged
theme: sandstone
---

```{r echo=FALSE, message=FALSE, warning=FALSE}
library(tidyverse)
library(here)
library(knitr)
source(here::here("code/lib.R"))
theme_set(theme_bw())

knitr::opts_chunk$set(tidy = FALSE,
                      fig.width = 6,
                      fig.height = 5,
                      echo = FALSE)

```

```{r read}
estimativas_raw = read_projectdata()
```

## O que são os dados

```{r}
glimpse(estimativas_raw)
```

## Entendendo os dados

```{r}
estimativas_raw %>% 
    select(ProjectCode, TaskNumber, HoursEstimate, HoursActual) %>% 
    skimr::skim()
```

Temos 20 projetos, com 12299 estimativas_raw. Não há apenas uma estimativa por tarefa, já que há apenas 10266 valores distintos de `TaskNumber`.

```{r}
estimativas_raw %>% 
    group_by(TaskNumber) %>% 
    mutate(estimativas = n()) %>% 
    filter(estimativas > 1) %>% 
    count(TaskNumber, sort = T)
```



```{r}
### 1 estimativa por task

# Para nossa análise, usaremos uma estimativa por task. Caso haja mais de uma usaremos a média das estimativas_raw:
estimativas = estimativas_raw %>%
    group_by(ProjectCode, TaskNumber, Category, Priority, Summary) %>%
    summarise(
        HoursEstimate = mean(HoursEstimate),
        HoursActual = mean(HoursActual),
        DeveloperPerformance = mean(DeveloperPerformance)
    ) %>%
    ungroup()
```


```{r}
### Dados por time

por_time = estimativas_raw %>% 
    group_by(ProjectCode) %>% 
    summarise(devs = NROW(unique(DeveloperID)), 
              erro_medio_abs = mean(abs(HoursEstimate - HoursActual)), 
              estimativas = n())
```


## Qual a relação entre as estimativas e horas reais tomadas na empresa como um todo e em diferentes categorias de tarefa?

### Em toda empresa

Para avaliar a relação entre as horas estimadas e reais utilizaremos o gráfico abaixo, vale lembrar que a escola usada nos dois eixos é **log10**. A linha pontinhada indica os casos em que a estimativa acertou exatamente as horas gastas na task.

```{r}
estimativas %>%
    ggplot(aes(x=HoursActual, y=HoursEstimate)) +
    geom_point(alpha=0.2, color = "#13658A") +
    geom_abline(slope = 1, linetype='dashed') +
    scale_y_log10() +
    scale_x_log10() +
    labs(title='Relação entre horas estimadas e horas reais',
         x="Horas Reais - log10",
         y="Horas Estimadas - log10")
```

Observamos que os pontos estão distribuídos mais ou menos ao redor da linha tracejada, o que é um indício de uma correlação linear forte entre o logaritmo na base 10 das Horas estimadas e o logarimo na base 10 das Horas exatas.

Podemos calcular a correlação entre as duas variáveis, para tal utilizaremos os três métodos mais conhecidos:

- Pearson
- Spearman
- Kendal

```{r}
estimativas$HoursActualLog10 <- log10(estimativas$HoursActual)
estimativas$HoursEstimateLog10 <- log10(estimativas$HoursEstimate)

pearson = cor(estimativas$HoursActualLog10, estimativas$HoursEstimateLog10, method = "pearson")
spearman = cor(estimativas$HoursActualLog10, estimativas$HoursEstimateLog10, method = "spearman")
kendall = cor(estimativas$HoursActualLog10, estimativas$HoursEstimateLog10, method = "kendall")
```


| **Pearson**        | **Spearman**           | **Kendall**  |
|:-------------:|:-------------:|:-------------:|
|`r pearson`|`r spearman`|`r kendall`|

Os valores de correlação confirmam as suspeitas da existência de uma **correlação positiva forte** entre o log10 das variáveis.

*Lembrando que a correlação observada é entre o log10 das duas variáveis, não podemos dizer que há uma correlação linear forte entre Horas estimadas e Horas exatas, mas podemos dizer isso do log10 das mesmas*

### Por categoria

A visualização usada aqui é bem similiar a anterior, mas neste caso, estamos separando por categoria.

Mais uma vez **as variáveis estão em log10**.

```{r}
estimativas %>%
    ggplot(aes(x=HoursActual, y=HoursEstimate, color = Category)) +
    geom_point(alpha=0.2) +
    geom_abline(slope = 1, linetype='dashed') +
    scale_y_log10() +
    scale_x_log10() +
    labs(title='Relação entre horas estimadas e horas reais',
         subtitle='Por categoria',
         x="Horas Reais - log10",
         y="Horas Estimadas - log10") +
    facet_wrap(~Category, ncol=1) +
    theme(legend.position = "none")
```


Similarmente à visão geral temos indícios de correlação positiva forte entre as Horas estimadas e as Horas reais para todas as categorias. Vamos tentar mensurar essa relação, mais uma vez, através das medidas de correlação.

```{r}
estimativas %>% 
  group_by(Category) %>% 
  summarise(pearson = cor(HoursActualLog10, HoursEstimateLog10, method = "pearson"), 
            spearman = cor(HoursActualLog10, HoursEstimateLog10, method = "spearman"),
            kendall = cor(HoursActualLog10, HoursEstimateLog10, method = "kendall")) %>%
    kable()
```


Vemos que os valores indicam a **existência de correlação linear forte entre o log10 das variáveis**.

Os valores da correlação Kendal são menores que os demais, mas esse comportamento já é esperado pois esse método apresenta, em geral, valores menores que os outros dois métodos.

## Equipes com mais desenvolvedores produzem estimativas com mais ou menos erro que equipes menores? 

```{r}
por_time %>%
    mutate(devs=as.factor(devs)) %>%
    ggplot(aes(x=devs, y=erro_medio_abs)) +
    geom_point(color="#434ACB") + 
    scale_y_log10() + 
    labs(title='Relação entre tamanho da equipe e o erro da estimativa',
         x="Número de desenvolvedores na equipe",
         y="Erro absoluto da estimativa - log10")
```

Pela visualização não é possível observar nenhuma tendência no valor do erro quando variado o tamanho da equipe, o que é um indicativo de que não existe relação entre esses dois fatores, observando o valor da correlação:


```{r}
por_time$erro_medio_abs_log10 <- log10(por_time$erro_medio_abs)

pearson = cor(por_time$erro_medio_abs_log10, por_time$devs, method = "pearson")
spearman = cor(por_time$erro_medio_abs_log10, por_time$devs, method = "spearman")
kendall = cor(por_time$erro_medio_abs_log10, por_time$devs, method = "kendall")

```


| **Pearson**        | **Spearman**           | **Kendall**  |
|:-------------:|:-------------:|:-------------:|
|`r pearson`|`r spearman`|`r kendall`|

Observamos que os valores são bem próximos a zero o que indica que **não há correlação linear** entre e logaritmo na base 10 do erro absoluto da estimativa e o número de desenvolvedores da equipe.


